【裁判字號】    98,毒抗,242
【裁判日期】    980625
【裁判案由】    毒品危害防制條例
【裁判全文】
臺灣高等法院刑事裁定                 98年度毒抗字第242號
抗  告  人
即  被  告  甲○○
上列被告因違反毒品危害防制條例案件，不服臺灣桃園地方法院
98年5月6日裁定（98年度毒聲字第422號），提起抗告，本院裁
定如下：
    主  文
抗告駁回。
    理  由
一、原裁定意旨以被告甲○○於民國98年3月7日某時，在臺北市
    ○○街92號3樓住處內施用第二級毒品甲基安非他命，為警
    於98年3月10日晚間10時35分許，在桃園縣德市○○路○段
    332號前查獲，並在被告所搭乘之車牌號碼9991-ET號自用小
    客車內查獲毛0.35公克之安非他命1小包及玻璃球吸食器1組
    。上揭犯罪事實業經被告於偵查中坦承不諱，且其尿液經送
    檢驗後有毒品甲基安非他命陽性反應，有臺灣檢驗科技股份
    有限公司出具之濫用藥物檢驗報告附卷可稽，被告施用毒品
    犯行堪予認定，經檢察官聲請將被告送觀察勒戒，其聲請於
    法要無不合，爰依毒品危害防制條例第20條第1項、觀察勒
    戒處分執行條例第3條第1項，裁定將被告送勒戒處所觀察、
    勒戒，其期間不得逾2月。
二、抗告意旨略以：因一時好奇犯下此錯誤，如今後悔萬分，由
    於是單親家庭，日常生活開銷須負擔大部份，與父母經商失
    敗負債，一但進入勒戒所，同時失去目前工作。勒戒完畢後
    ，工作也不好找，家中生活頓時出現問題。願意定期定時自
    費至桃園相關單位進行驗尿，如再度呈現陽性反應，願意加
    重刑責，懇求能給予悔過改進之機會云云。
三、經查：
(一)按犯毒品危害防制條例第10條之罪者，檢察官應聲請法院裁
    定，令被告入勒戒處所觀察、勒戒，其期間不得逾2月；觀
    察、勒戒後，檢察官依據勒戒處所之陳報，認受觀察、勒戒
    人無繼續施用毒品傾向者，應即釋放，並為不起訴之處分；
    認受觀察、勒戒人有繼續施用毒品傾向者，檢察官應聲請法
    院裁定令入戒治處所強制戒治，其期間為6個月以上，至無
    繼續強制戒治之必要為止，但最長不得逾1年；依前項規定
    為觀察、勒戒或強制戒治執行完畢釋放後，5年後再犯第10
    條之罪者，適用本條前2項之規定，毒品危害防制條例第20
    條定有明文。
(二)查抗告人即被告（下稱抗告人）係於民國民國98年3月7日某
    時某時，因在臺北市○○街92號3樓住處內施用第二級毒品
    甲基安非他命，嗣為警所查獲，經採集尿液送驗後，檢驗結
    果安非他命類均呈陽性反應，有臺灣檢驗科技股份有限公司
    98 年4月7日出具之報告編號UL/2009/30663號濫用藥物檢驗
    報告、桃園縣政府警察局被採尿人尿液真實姓名與編號對照
    表各一紙在卷可憑。則抗告人確有於前述時日施用第二級毒
    品之犯行，事證已臻明確。原審因而認檢察官之聲請為正當
    ，裁定將被告送勒戒處所觀察、勒戒，核其認事用法俱無不
    合，抗告人抗告請求免予觀察勒戒，於法並無依據，為無理
    由，應予駁回。
四、據上論斷，應依刑事訴訟法第412條，裁定如主文。
中    華    民    國    98    年    6     月    25    日
                  刑事第二十庭審判長法  官  楊貴雄
                                    法  官  高愈杰
                                    法  官  林銓正
以上正本證明與原本無異。
不得再抗告。
                                    書記官  張淨
中    華    民    國    98    年    6     月    26    日


司法院資訊處製作；財團法人民間司法改革基金會備份。
